【裁判字號】    99,交聲,3086
【裁判日期】    990831
【裁判案由】    聲明異議
【裁判全文】
臺灣臺中地方法院交通事件裁定       99年度交聲字第3086號
原處分機關  交通部公路總局臺中區監理所
異  議  人
即受處分人  甲○○
上列異議人即受處分人因違反道路交通管理處罰條例案件，對於
交通部公路總局臺中區監理所民國99年7月12日所為之處分（中
監違字第裁60-GOH070888號）聲明異議，本院裁定如下：
    主    文
異議駁回。
    理    由
一、原處分意旨略以：本件異議人即受處分人（下稱受處分人）
    甲○○於民國99年3月9日11時55分許，駕駛車牌號碼X8-956
    5號自用小貨車，行經（台74號道路）中彰快速道路12.7公
    里往烏日方向處，於限速時速80公里路段，以時速97公里之
    速度行駛，超過規定最高時速17公里，因而為臺中市警察局
    交通隊直屬第一分隊員警以中市警交字第GOH070888號舉發
    違反道路交通管理事件通知單，依違反道路交通管理處罰條
    例第33條第1項第1款之規定逕行舉發，原處分機關乃依交通
    管理處罰條例第33條第1項第1款、第63條第1項規定，裁處
    受處分人新臺幣（下同）4,500元，並記違規點數1點，於法
    並無違誤等情。
二、本件聲明異議要旨則以：受處分人未收到罰單，就直接收到
    裁決書，因此加重罰金，實感不合理等語，為此提出聲明異
    議云云。
三、按汽車行駛於高速公路、快速公路或設站管制之道路，不遵
    使用限制、禁止、行車管制及管理事項之管制規則，而有行
    車速度超過規定之最高速限或低於規定之最低速限之行為者
    ，處汽車駕駛人3,000元以上6,000元以下罰鍰，並予記違規
    點數1點，道路交通管理處罰條例第33條第1項第1款及第63
    條第1項第1款定有明文。次按處理違反道路交通管理事件，
    有關文書之程序，依行政程序法之規定。而送達，於應受送
    達人之住居所、事務所或營業所為之。
四、經查，受處分人駕駛車牌號碼X8-9565號自用小貨車，於99
    年3月9日11時55分許，行經（台74號道路）中彰快速道路
    12.7公里往烏日方向處，因「限速80公里，時速97公里，超
    速17公里」之違規事實，為受處分人所不爭執，並有臺中市
    警察局99年3月23日中市警交字第GOH070888號舉發違反道路
    交通管理事件通知單暨所附採證照片一幀在卷可稽，應堪認
    定。受處分人雖以前詞置辯，惟查，受處分人之戶籍地址，
    自97年06月23日起迄今均為「臺中市○區○○街208號」，
    此有個人基本資料查詢結果在卷足憑。而上開逕行舉發之舉
    發違反道路交通管理事件通知單暨其採證照片等文件，經原
    舉發機關委由郵政機關以郵務掛號之方式送達受處分人之上
    開戶籍地址，並有受處分人甲○○印章蓋印收件人處一節，
    有中華郵政掛號郵件收件回執在卷足證，則受處分人既未主
    張、舉證有何遭他人未獲其同意或授權而冒名偽造其印文收
    受上開舉發通知單及採證照片之情事，揆諸前開說明，該舉
    發通知單業已生合法送達之效力，應無疑問。
五、綜上所述，郵政機關之投遞人員對受處分人所為本件舉發通
    知單送達之程序，已符合前揭行政程序法關於送達程序之規
    定，而發生文書合法送達之法律效果，揆諸上開說明，受處
    分人既於上開舉發違反道路交通管理事件通知單合法送達後
    ，逾越應到案期限六十日以上均未向原處分機關陳述意見，
    嗣經原處分機關逕行裁決處罰後才提起本件異議，則原處分
    機關依據首揭規定及違反道路交通管理事件統一裁罰標準表
    ，就受處分人超速違規之事實，裁處受處分人罰鍰4,500元
    ，並記違規點數1點，即核無違誤。是以，本件聲明異議，
    為無理由，應予駁回。
六、據上論斷，應依道路交通管理處罰條例第87條第2項，道路
    交通案件處理辦法第19條規定，裁定如主文。
中    華    民    國    99    年    8    月    31     日
                       交通法庭  法  官  廖慧如
以上正本證明與原本無異。
如不服本裁定，應於裁定送達後5日內，向本院提出抗告狀。
                                 書記官  張宏清
中    華    民    國    99    年    8    月    31     日

司法院資訊處製作；財團法人民間司法改革基金會備份。
